【裁判字號】    91,自,403
【裁判日期】    920218
【裁判案由】    詐欺等
【裁判全文】
臺灣臺北地方法院刑事裁定                          九十一年度自字第四三號
    自  訴  人  源登企業股份有限公司
    代  表  人  高慶堂  男  四.
    代  理  人  朱昌碩律師
    被      告  甲○○  男  五.
    選任辯護人  徐東昇律師
右列被告因詐欺等案件，經自訴人提起自訴，本院裁定如左：
    主      文
自訴駁回。
    理      由
一、自訴意旨詳如自訴狀所載（如附件）。
二、按法院或受命推事於自訴案件第一次審判期日前訊問及調查結果，如認為案件有
    刑事訴訟法第二百五十二條至第二百五十四條之情形者，得以裁定駁回其自訴，
    同法第三百二十六條第三項定有明文。
三、訊據被告甲○○始終堅詞否認有何詐欺等犯行，辯稱：此次買賣是民國九十年十
    二月間接獲訂單，直至九十一年一月十八日才整個確定交易內容，雙方至九十一
    年四月份溝通還算密切，伊公司之經辦人員在五月初離職後，也馬上找人接替業
    務，但因伊較少在公司，故未能接到自訴人打來的電話，因此五月份電話溝通就
    沒有四月份來得密切；其實伊在一月十八日接下訂單後，一月二十一日就已通知
    美國鋼鐵商，但自訴人在二月初提出九十年三月份交件的一批貨有問題，並表示
    不願意此次訂購的貨有類似情況，經向自訴人提出解釋，自訴人仍無法接受，並
    表明要取消訂單，所以伊於九十一年五月三十日收到存證信函後，就趕快寄發支
    票退還訂金，且依年息百分之十八支付利息等語，並提出發票人為上伸股份有限
    公司（下稱上伸公司）、受款人為自訴人、面額新臺幣二十六萬八千七百五十元
    之支票影本為證。經查，被告係上伸公司之代表人，並與自訴人簽有買賣鋼材之
    契約，此有臺北市政府九十一年七月十一日府建商字第○九一六三一六九一號函
    附之上伸公司登記資料及自訴人提出之訂貨單影本附卷可參。繼訊之自訴人源登
    企業股份有限公司代表人高慶堂亦稱：九十一年四月十八日到期後，伊就找不到
    被告，同年四月十八日被告約伊談事情，伊有回公司等被告，嗣被告又請人打電
    話給伊改為晚上七時三十分，伊則表示可否改為翌日上午九時，但遭對方接聽人
    員拒絕，故才在同年五月六日寄發存證信函給被告，旋又在五月二十八日委請律
    師寄發第二封存證信函，至九十一年六月四日即收到被告經營的上伸公司簽發的
    支票；在交貨期日前雙方還有聯繫，交貨期日到了之後，雙方才沒有聯繫等語，
    又自訴人所稱兩次寄發給被告之存證信函中，確有「此批貨限於民國九十一年五
    月二十五日前交貨完畢，如無法達成，本公司將終止合約另尋貨源」、「迄今猶
    未交貨，特再以本存證信函以遲延給付，正式通知解約，並請於文到三日內返還
    定金新臺幣二十五萬元正，並賠償一延誤損失或加倍返還價金」等語句，亦有自
    訴人提出附卷之存證信函影本二件可稽，綜此被告與自訴人之陳述參互以觀，可
    見被告與自訴人間，為此次買賣鋼材事項，自訂約後仍多所聯繫溝通，直迄約定
    之交貨期日後，自訴人又發函解約，被告眼見履約無望，即寄出前述支票一紙退
    還訂金及加付利息，洵屬可信。再者被告擔任代表人之上伸公司迄今仍穩健經營
    ，未有存款不足之退票紀錄，目前仍與合作金庫銀行往來，於本次與自訴人締約
    後亦無停業或遷移之情事，此有臺北市票據交換所九十一年七月十六日（九一）
    北票字第三八○七號函、合作金庫臺北分行九十一年七月二十六日合金臺北營字
    第三二四三號函、臺北市政府九十一年七月十一日府建商字第○九一六三一六九
    一號函附之上伸公司登記資料附卷可佐。況且上伸公司與自訴人間自八十九年起
    迄九十年十月本次交易，已有多次生意上之往來，均如期履約交貨一節，亦有被
    告提出附卷之貨款明細、出貨單、統一發票、訂貨確認單等影本足憑，自訴人既
    與被告等商業往來已久，而鑑諸以往之交易紀錄，亦從無異常，此次交易既經雙
    方密切聯繫溝通後仍未能順遂履約，被告並於接獲自訴人存證信函告知解約後，
    即行退還訂金，要難逕認被告即有詐欺或背信等犯行。甚至本件經本院調查後，
    自訴人亦認本件乃因被告作業上之疏失，以致未能如期交貨，已與被告達成和解
    ，復具狀表示撤回本件自訴，有自訴人庭提之聲請撤回狀及所附之和解書可按，
    觀諸自訴人前後指述不一，亦難以此顯有瑕疵之指訴，遽認被告有何詐欺等犯行
    。此外，本院復查無其他積極、具體確切之證據，足資證明被告有詐欺等犯行，
    自訴人嗣稱係被告作業疏失所致，當屬可採，是本件顯係被告與自訴人間因買賣
    關係所生之民事糾葛，被告犯罪嫌疑尚屬不足，揆諸首開規定，本件自訴應予駁
    回。
據上論結，應依刑事訴訟法第三百二十六條第三項、第二百五十二條第十款，裁定如
主文。
中      華      民      國    九十二    年      二      月     十八     日
                                      臺灣臺北地方法院刑事第九庭
              法  官  張  江  澤
右正本證明與原本無異。
如不服本裁定，應於送達後五日內，向本院提出抗告狀。
                                          書記官  陳  泰  寧
中      華      民      國    九十二    年      二      月   二十一     日


司法院資訊處製作；財團法人民間司法改革基金會備份。
